【裁判字號】    97,訴,1451
【裁判日期】    971231
【裁判案由】    毒品危害防制條例
【裁判全文】
臺灣高雄地方法院刑事判決              97年度訴字第1451號
公  訴  人  臺灣高雄地方法院檢察署檢察官
被      告  戊○○
指定辯護人  本院公設辯護人  庚○○
上列被告因違反毒品危害防制條例案件，經檢察官提起公訴（97
年度偵字第432 號），本院判決如下：
    主  文
戊○○所犯如附表一、附表二所示之罪，各處如附表一、附表二
所示之刑。應執行有期徒刑玖年陸月；扣案如附表三編號1 至10
所示之第三級毒品愷他命拾包、愷他命包裝夾鏈袋拾個；編號11
所示之販賣愷他命所得新臺幣壹仟貳佰元；編號12、編號13所示
之施用工具吸管參支、方盤壹個，均沒收；未扣案之販賣愷他命
所得新臺幣貳仟肆佰元沒收，如全部或一部不能沒收時，以其財
產抵償之。
其他被訴如附表四所示部分，均無罪。
    事  實
一、戊○○明知愷他命（Ketamine。俗稱Ｋ他命）屬第三級毒品
    ，依法不得販賣及轉讓，竟分別基於無償轉讓及意圖營利販
    賣第三級毒品愷他命之各別犯意，事先向綽號「阿強」（姓
    名年籍不詳）之成年男子販入愷他命毒品一批，除供己施用
    外，並自民國96年10、11月間起，利用駕駛車號Y6－929 號
    營業用小客車（下稱計程車），經常在高雄市苓雅區○○○
    路227 號前候客及搭載在附近上班之己○○、丙○○、丁○○等人之機會，分別於如附表一所示時地及方式，無償提供
    少許愷他命毒品及其所有如附表三編號12、13所示之吸管、
    方盤等施用工具，供己○○、丙○○在上開計程車內施用愷
    他命（提供二人共同施用1 次、另提供己○○施用2 次，詳
    如附表一所載）。復自96年11月間起，分別於如附表二編號
    1 至4 所示時地及方式，以每包新臺幣（下同）600 元價格
    ，在上開計程車內販賣愷他命與己○○1 次、丁○○2 次、
    丙○○1 次，每次販賣1 包，每包賺取差價100 元以營利（
    詳如附表二編號1 至4 所載）。
二、另基於意圖營利販賣愷他命之犯意，於96年12月18日晚間10
    時許，在高雄市○○路某處，以每包500 元之代價，再向「
    阿強」販入如附表三編號1 至10所示之愷他命10包後（原係
    訂購50包，除供己施用5 包，扣案45包中僅10包驗出愷他命
    成分，其餘35包遭「阿強」另以非管制藥品「對位乙醯氨基
    酚」充數），接續上開意圖營利販入之犯意，於附表二編號
    5 所示時地（即於96年12月20日下午6 時許，在高雄市苓雅
    區○○○路227 號前，戊○○所駕駛之上開計程車內），以
    每包600 元價格，同時賣出愷他命各1 包與己○○、丁○○
    ，且於已收取二人各交付1,000 元價金並各找零400 元後，
    尚未交付毒品之際，為警當場查獲（詳如附表二編號5 所示
    ），並在車上扣得如附表三所示之愷他命毒品10包（均以夾
    鏈袋包裝）、施用工具吸管3 支、方盤1 個、該次販賣愷他
    命所得共1,200 元等物品，循線查獲各該販賣行為。戊○○
    則於有偵查犯罪職權之機關或公務員尚未發覺上開轉讓愷他
    命毒品犯行之前，主動於警詢中向員警盛永華、黃雍旭坦承
    其有轉讓毒品行為，自首而接受裁判。
三、案經高雄市政府警察局楠梓分局報請臺灣高雄地方法院檢察
    署檢察官偵查起訴。
    理  由
甲、證據能力之判斷─
    按被告以外之人於審判外之陳述，雖不符刑事訴訟法第159
    條之1 至第159 條之4 之規定，而經當事人於審判程序同意
    作為證據，法院審酌該言詞陳述或書面陳述作成時之情況，
    認為適當者，亦得為證據；另當事人、代理人或辯護人於法
    院調查證據時，知有第159 條第1 項不得為證據之情形，而
    未於言詞辯論終結前聲明異議者，視為有前項之同意，刑事
    訴訟法第159 條第1 項、第159 條之5 分別定有明文。本件
    當事人及辯護人於本院審理時，就本判決所引用各項證據（
    含傳聞證據、非傳聞證據及符合法定傳聞法則例外之證據）
    之證據能力，均表示無意見（見本院審訴卷第18頁背面），
    且於本院言詞辯論終結前，檢察官、被告對於卷附具有傳聞
    證據性質之證據，已知其情而未聲明異議，本院認該具有傳
    聞證據性質之證據，無何違法取證之不適當情形，以之作為
    證據使用均屬適當，自得採為認定被告犯罪事實之證據。
乙、本案實體部分之認定─
壹、有罪部分（如附表一、附表二所示轉讓及販賣愷他命部分）
一、認定事實所憑證據及理由：
(一)訊據被告於本院審理中，對於前揭轉讓及販賣第三級毒品愷
    他命犯行，全部坦認不諱（本院訴字卷第17頁背面、第18頁
    ；本院訴字卷第44-46 頁、第113-116 頁），並自白如下：
  1.於警詢及96年12月21日檢察官偵訊時供稱：
    我於96年12月20日下午6 時許，駕駛車號Y6－929 號計程車
    ，停在高雄市苓雅區○○○路227 號前候客。此時丙○○、
    己○○、丁○○陸續上車，甲○○則站在車外探頭與丙○○
    聊天。其中己○○、丁○○各拿1,000 元向我購買1 包愷他
    命，我分別找給她們400 元，尚未交付毒品時，就被警方當
    場查獲，我賣給她們各約1 公克。她們是酒店小姐，是我固
    定在酒店前排班認識的，常搭乘我開的計程車，我於查獲前
    曾販賣愷他命與丙○○、己○○及丁○○，她們三人也曾在
    我車上使用吸管、Ｋ盤（施用愷他命之方盤）吸食過愷他命
    。我的愷他命是向一名綽號「阿強」（真實姓名年籍不詳）
    的成年男子購買的等語（偵卷第7-9 頁、第38頁）。
  2.於97年3 月20日檢察官偵訊時供稱：
    我另於查獲前約1 個月左右，於高雄市苓雅區○○○路227
    號前，在我的計程車上，以600 元價格，販賣1 包愷他命與
    己○○。另於查獲前幾天，也在高雄市苓雅區○○○路227
    號前我的計程車上，以600 元價格，販賣1 包愷他命與丁○○。另於查獲前幾天，也在高雄市苓雅區○○○路227 號前
    我的計程車上，以600 元價格，販賣1 包愷他命與丙○○。
    她們常搭乘我的計程車，我於查獲前約1 、2 個月起，均在
    我駕駛的計程車上，地點均在高雄市區內，有請她們施用愷
    他命幾次。96年12月20日為警扣案之毒品，是我於查獲前2
    天，在高雄市○○路上向「阿強」以每包500 元代價購買的
    等語（偵卷第95-97 頁）。
  3.於97年10月31日本院審判時供稱：
    我是在96年12月18日下午6 時許販賣1 包愷他命與丙○○後
    ，才在當日稍後再向「阿強」販入本次扣案之愷他命，賣給
    丙○○的是之前購入的愷他命。我於96年12月20日販賣愷他
    命給己○○、丁○○，是96年12月18日購入後的第1 次賣出
    。我販賣愷他命給己○○、丁○○、丙○○有賺取差價，每
    包賺100 元等語（本院訴字卷第45-46 頁）。
  4.於97年10月31日本院審判時供稱：
    對於被訴3 次無償轉讓愷他命與己○○（其中1 次在六合夜
    市同時轉讓與丙○○）施用；96年12月15日販賣愷他命1 包
    與丁○○；96年12月18日販賣愷他命1 包與丙○○；96年12
    月20日販賣愷他命各1 包與己○○、丁○○，已分別收取價
    金1,000 元並各找零400 元，尚未交付毒品即遭查獲等情均
    無意見。扣案之吸管及方盤等施用工具，於上開3 次轉讓愷
    他命毒品供己○○等人施用時，均併提供上開施用工具等語
    （本院訴字卷第113 頁、第116 頁）。
(二)且經本院調查下列必要之補強證據，足資佐證被告上開自白
    確與事實相符：
  1.如附表一所示轉讓愷他命部分：
 (1)證人己○○於本院審理中證稱：我在酒店上班，有時會搭乘
    戊○○駕駛的計程車，戊○○曾在車上拿愷他命毒品給我，
    讓我摻在香菸內施用，一共有3 次是不收錢的，時間大約都
    在查獲前1 、2 個月，就是10、11月左右。第1 次是在六合
    夜市附近，我們幾個人搭他的計程車要去成功路，他主動問
    我們要不要用（愷他命），後來二次都是凌晨4 、5 許，我
    從五福路上的酒店下班，搭他的計程車要回新光路附近住處
    的途中。其中第2 次是在五福路、成功路附近，第3 次的地
    點我忘記了。後來因為我會不好意思，所以才向他買。戊○○免費提供我們施用的愷他命沒有當庭勘驗扣案的愷他命這
    麼大包（本院當庭勘驗扣案愷他命其中1 包，經以電子磅秤
    秤重，含袋毛重1.3 公克），差不多3 分之1 （約0.3 公克
    ）而已（本院訴字卷第76-77 頁、第86頁），核與被告上開
    供述相符，足認被告戊○○確有如附表一編號1 至3 所示，
    共計3 次無償轉讓愷他命毒品與證人己○○施用等情甚明。
 (2)證人丙○○亦於本院審理中證稱：
    我曾在六合夜市附近搭過戊○○開的計程車，我記得同車的
    有己○○及丁○○，戊○○在車上問我們有沒有在玩（施用
    ）愷他命，並免費提供我們愷他命摻入香菸施用，數量大概
    只有當庭勘驗這包的5 分之1 到4 分之1 。時間大概如己○○所述查獲前1 、2 個月即96年10、11月間，確定時間我忘
    記了。我在偵查中陳稱戊○○沒有提供無償的愷他命，是因
    為害怕才說沒有等語（本院訴字卷第87-90 頁）。所述核與
    證人己○○上開陳述及被告前揭供述相符，足見被告戊○○
    確有於如附表一編號1 所示時地，同時無償轉讓愷他命與證
    人己○○、丙○○施用無疑。
 (3)而被告提供少許愷他命及施用工具供證人己○○、丙○○等
    情，復有如附表三編號12、13所示之施用愷他命工具吸管3
    支、方盤1 個扣案為憑，及採證照片6 幀附卷可稽（偵卷第
    31-33 頁），足認其確有如附表一所示3 次轉讓愷他命犯行
    （提供己○○、丙○○二人共同施用1 次、另提供己○○施
    用2 次）無誤。
  2.如附表二所示販賣愷他命部分：
 (1)證人己○○於偵查中具結後證稱：我於96年12月20日下午6
    時許，在高雄市苓雅區○○○路227 號前，戊○○所開的計
    程車上，拿1,000 元向戊○○買1 包愷他命，戊○○找給我
    400 元，尚未將愷他命給我時，就被警察查獲了。我在查獲
    的1個多月前，也有向戊○○買1包愷他命，也是600 元，地
    點忘記了。我在警詢中稱係於96年12月15日購買，是記錯時
    間，應該是在查獲的1 個多月前等語（偵卷第84頁），除第
    一次購買之時間外，其餘核與其於警詢所述一致（偵卷第11
    頁），核與被告上開供述相符，足認被告戊○○確有於附表
    二編號1 、5 所示時地，販賣愷他命毒品與證人己○○共2
    次。
 (2)證人丁○○於本院審理中到庭證稱：我曾分別於96年11月間
    及96年12月15日，均於高雄市區內在戊○○所開的計程車上
    ，向戊○○各買1 包愷他命，每包600 元，均是粉末狀的愷
    他命等語（本院訴字卷第79頁、第84頁）。其雖於偵查中否
    認查獲當日有向被告戊○○購買愷他命毒品，惟於偵查中已
    自承為警查扣400 元等情，並於審理中經提示其警詢筆錄，
    始坦稱：扣案之400 元是戊○○找給我的，因為我向他拿東
    西，就是愷他命，惟尚未拿到等語（本院訴字卷第84-85 頁
    ），核與被告上開供述相符，顯見被告確有於附表二編號2
    、3 、5 所示時地，分別販賣愷他命毒品與證人丁○○共3
    次。
 (3)證人丙○○於警詢、偵查及本院審理中，均一致證稱：我曾
    於96年12月18日下午6 時許，在高雄市苓雅區○○○路227
    號前，戊○○所開的計程車上，以600 元價格向戊○○買1
    包愷他命等語（偵卷第12頁背面、第13頁、第86頁；本院訴
    字卷第87-90 頁），核與被告供述情節相符，足認被告確有
    於附表二編號4 所示時地，販賣愷他命毒品與證人丙○○1
    次。
 (4)扣案如附表三所示之白色粉末10包經送驗結果，均屬第三級
    毒品愷他命，其餘35包則為非管制藥品「對位乙醯氨基酚」
    有高雄市立凱旋醫院檢驗鑑定書45份在卷可稽（偵卷第64-
    79頁），核與被告供稱：我於96年12月18日晚間10時許，在
    高雄市○○路某處，以每包500 元之代價，再向「阿強」購
    買50包愷他命，自己施用了5 包，其餘45包均於96年12月20
    日為警查扣等情相符，足認被告原係訂購愷他命50包，除已
    供給施用5 包外，其餘35包係遭「阿強」另以非管制藥品「
    」充數。且依被告所述販入及賣出之數量，足認其供承扣案
    如附表三所示之10包愷他命，係於96年12月18日販賣愷他命
    與證人丙○○後，始於同日稍後再次販入，除供己施用5 包
    外，係於96年12月20日下午6 時許，第1 次賣出與證人己○○、丁○○等情，堪予採信。又被告為警查獲時，已收取證
    人己○○、丁○○各自交付1,000 元價金並已各找零400 元
    與二人等情，業據其所自承，且經證人己○○、丁○○證述
    如前，並有如附表三編號11所示現金1,200 元扣案為憑，及
    採證照片6 幀附卷可稽（偵卷第31-33 頁）。另依被告前開
    供述，其販入愷他命之成本為每包500 元，賣出之售價均為
    每包600 元，其係以販賣每包賺取差價100 元以營利，亦堪
    認定。
(三)綜上所述，本件事證明確，被告前開轉讓及販賣愷他命犯行
    ，均堪認定，應予依法論科。
二、論罪科刑之理由：
(一)按所謂販賣毒品行為，不以販入之後復行賣出為要件，祇須
    以營利為目的，將毒品購入或賣出，有一於此，其犯罪即為
    完成，均不得視為未遂。倘於已議定價格尚未交付之際，即
    被當場查獲，仍屬犯罪既遂。從而如意圖營利而販入毒品後
    ，第一次販賣與他人之行為，應認係接續原先販入之犯意而
    為，不論其行為屬既遂或未遂，均應認基於單一犯意之接續
    行為，而僅成立一個販賣毒品既遂罪，然其後之販賣毒品行
    為即應就其犯罪情節另為法律上獨立之評價（最高法院95年
    度台上字第3574號、91年度台上字第763 號判決意旨參照）
    。又刑法於94年2 月2 日修正公布，刪除第56條所定連續犯
    之規定，自95年7 月1 日施行。而基於概括犯意連續多次販
    賣毒品之行為，於刑法修正刪除連續犯規定之前，均依連續
    犯論以一罪。此次刑法第56條修正理由之說明謂：「對繼續
    犯同一罪名之罪者，均適用連續犯之規定論處，不無鼓勵犯
    罪之嫌，亦使國家刑罰權之行使發生不合理之現象」、「基
    於連續犯原為數罪之本質及刑罰公平原則之考量，爰刪除有
    關連續犯之規定」等語，即係將本應各自獨立評價之數罪，
    回歸本來就應賦予複數法律效果之原貌。而所謂集合犯係指
    立法者所制定之犯罪構成要件中，本就預定有數個同種類之
    行為將反覆實行之犯罪而言，將各自實現犯罪構成要件之反
    覆多數行為，解釋為集合犯，而論以一罪。是以對於集合犯
    ，必須從嚴解釋，以符合立法本旨。觀諸毒品危害防制條例
    所定之販賣毒品罪之構成要件文義，實無從認定立法者本即
    預定該犯罪之本質，必有數個同種類行為而反覆實行之集合
    犯行，故販賣毒品罪，難認係集合犯。因此，就刑法修正施
    行後多次販賣毒品之犯行，採一罪一罰，始符合立法本旨（
    96年度台上字第6048號判決意旨參照）。本件被告如附表二
    編號5 所示同時販賣愷他命與上開證人己○○、丁○○各1
    包之行為，雖於交付毒品之前即為警查獲，惟被告本次販賣
    行為，係基於意圖營利之目的，先於96年12月18日向綽號「
    阿強」之不詳成年男子販入愷他命後，於96年12月20日下午
    6 時許，第1 次賣出（同時販賣與己○○、丁○○二人，應
    認係同次賣出，屬想像競合犯），仍應論以一個販賣既遂罪
    ，不得視為未遂。又販賣及轉讓毒品罪之構成要件文義，均
    無從認定立法者本即預定該犯罪之本質，必有數個同種類行
    為而反覆實行之集合犯行，均無集合犯之適用。本件被告如
    附表編號一編號1 至3 所示轉讓愷他命3 次、如附表二編號
    1 至5 所示販賣愷他命5 次之行為，既係分次利用乘客搭乘
    其所駕計程車之機會所為，顯屬基於不同之犯意，均應分論
    併罰，不得認係集合犯或接續犯。
(二)查愷他命係屬毒品危害防制條例第2 條第2 項第3 款所列附
    表三編號19之第三級毒品。核被告所為，如附表一所示部分
    ，係犯毒品危害防制條例第8 條第3 項之轉讓第三級毒品罪
    ；如附表二所示部分，係犯同條例第4 條第3 項之販賣第三
    級毒品罪。其各次轉讓之數量約僅毛重0.3 公克，業如前述
    ，未達行政院於93年1 月7 日發布之「轉讓持有毒品加重其
    刑之數量標準」第2 條第2 項第3 款所定「淨重20公克以上
    」之標準，均毋庸依毒品危害防制條例第8 條第6 項加重其
    刑。如附表一編號1 所示同時轉讓愷他命與己○○、丙○○
    之行為，及附表二編號5 所示同時販賣與己○○、丁○○之
    行為，各以一行為觸犯數罪名，分屬想像競合犯，應各論以
    一個轉讓第三級毒品、販賣第三級毒品罪。附表二編號5 所
    示之販賣毒品犯行，係基於意圖營利之目的販入愷他命毒品
    後第1 次賣出，雖未及交付毒品即為警查獲，仍應論以販賣
    既遂罪，辯護意旨認屬販賣未遂，尚有未恰。又如附表編號
    一所示之3 次轉讓、如附表二所示之5 次販賣愷他命犯行，
    犯意各別，均應分論併罰，公訴意旨認應各論以集合犯，亦
    有未恰。被告所犯上開販賣愷他命部分，僅供稱係向真實姓
    名年籍不詳之綽號「阿強」成年男子所購買，而無從追查毒
    品來源，未供出毒品來源，因而破獲等情，業據查獲機關高
    雄市政府警察局楠梓分局函復無誤（本院審訴卷第22頁），
    未得依毒品危害防制條例第17條之規定減輕其刑。惟被告為
    警於96年12月20日查獲後，雖因不願接受夜間詢問，遲於員
    警詢問證人己○○、丁○○、丙○○後，始於96年12月21日
    接受警詢，惟上開證人於警詢中均僅證述曾向被告購買愷他
    命毒品，無一提及被告另有無償轉讓愷他命供其等施用，而
    被告則於有偵查犯罪職權之機關或公務員尚未發覺上開轉讓
    愷他命毒品犯行之前，主動於警詢中向員警盛永華、黃雍旭
    坦承其有轉讓毒品行為，有各該警詢筆錄在卷可參（偵卷第
    5-13頁、第16-17 頁），就上開轉讓愷他命毒品部分，合於
    自首要件，爰依刑法第62條之規定，就各該轉讓毒品部分，
    均減輕其刑。另按毒品危害防制條例第4 條第3 項販賣第三
    級毒品罪之最低法定本刑為5 年以上有期徒刑。然同為販賣
    第三級毒品者，其原因動機不一，犯罪情節未必盡同，或有
    大盤毒梟者，亦有中、小盤之分，甚或僅止於吸毒者友儕間
    為求互通有無之有償轉讓者亦有之，其販賣行為所造成危害
    社會之程度自屬有異，法律科處此類犯罪，所設之法定最低
    本刑同為5 年以上有期徒刑，不可謂不重。查本件被告販賣
    愷他命毒品之次數為5 次，對象不出己○○、丁○○、丙○○等3 人，每次販賣1 包，數量僅約1 公克（此觀扣案毒品
    每包淨重即明），販賣毒品所得僅3,600 元，各次販賣金額
    、數量尚少、犯罪所得有限，其犯罪情節非與大盤毒梟者等
    量其觀，如所犯販賣第三級毒品各罪均處以法定最輕本刑5
    年，衡以一般社會觀念，誠屬法重情輕，客觀上不無可憫，
    爰依刑法第59條之規定，就上開販賣愷他命毒品部分，均酌
    減其刑。本院審酌被告明知愷他命屬第三級毒品，依法不得
    轉讓、販賣，竟無視政府杜絕毒品犯罪禁令，先後轉讓及意
    圖營利販賣上開毒品，戕害國民身心健康，破壞社會治安，
    犯罪所生危害非輕；衡以被告前無成年犯罪科刑紀錄，有臺
    灣高等法院被告前案紀錄表1 份在卷可按，素行尚可，於查
    獲後始終坦承犯行，頗見悔意，犯罪後態度良好，經查獲轉
    讓愷他命3 次、販賣愷他命5 次，次數尚非眾多，對象限於
    己○○、丁○○、丙○○，而未擴及他人，賣出毒品數量有
    限，犯罪所得僅3,600 元，情節相對輕微，及其智識程度高
    職畢業，以駕駛計程車為業、家境小康之生活狀況（警卷第
    5 頁受訊問人基本資料表）等一切情狀，認檢察官具體求處
    販賣第三級毒品部分有期徒刑7 年、轉讓第三級毒品部分有
    期徒刑2 年（本院訴字卷第118 頁），係以集合犯認定罪數
    ，與本院認定數罪併罰，有所未合，尚難憑採，爰分別量處
    如主文所示之刑，並定其應執行刑，以資懲儆。
(三)扣案如附表三編號12、編號13所示之施用工具吸管3 支、方
    盤1 個，均屬被告所有並於附表一編號1 至3 所示3 次轉讓
    愷他命時均供使用，應依刑法第38條第1 項第2 款之規定，
    分別於各該轉讓毒品罪刑項下，均宣告沒收。如附表三所示
    之第三級毒品愷他命10包，均屬違禁物，且因毒品危害防制
    條例第18條第1 項前段僅規定第一級、第二級毒品沒收銷燬
    之，而同條項中段之規定「沒入銷燬之」，乃屬行政罰之性
    質，僅能由查獲機關以行政處分之「沒入銷燬」程序處理，
    不得由法院諭知「沒收銷燬」之刑事處分，上開扣案毒品自
    無從依該規定諭知沒入銷燬。至毒品危害防制條例第19條第
    1 項固規定犯第4 條之罪者，其供犯罪所用或因犯罪所得之
    財物應沒收，惟該條既未特別規定「不問屬於犯人與否，沒
    收之」等語，自應以屬於犯人者為限（最高法院93年度臺上
    字第3263號判決意旨參照），與刑法第38條第1 項第1 款違
    禁物不問屬於犯人與否均沒收之規定相較，要件有所不同，
    則毒品危害防制條例第19條第1 項有關沒收之規定，尚難認
    屬刑法第38條第1 項第1 款之特別規定。前開扣案之第三級
    毒品愷他命10包係被告於96年12月18日販賣愷他命與丙○○
    後，始向綽號「阿強」之不詳成年男子販入，並於96年12月
    20日第1 次賣出與己○○、丁○○，惟既屬違禁物，應依刑
    法第38條第1 項第1 款之規定，僅在附表二編號5 所示販賣
    毒品罪刑項下宣告沒收。上開愷他命毒品包裝夾鏈袋10個，
    扣案如附表編號11所示之販賣愷他命所得1,200 元，分屬被
    告所有供如附表二編號 5所示販賣愷他命所用及因犯罪所得
    之財物，業據被告供述如前，均應依毒品危害防制條例第19
    條第1 項之規定，僅在附表二編號5 所示販賣毒品罪刑項下
    宣告沒收。如附表二編號1 至4 所示之4 次販賣毒品所得各
    600 元，因被告供稱扣案現金僅1,200 元係查獲該次販賣與
    己○○、丁○○之價金，其他則屬自己施用時所放入同額價
    金及駕駛計程車所得（本院訴字卷第116 頁），且無證據足
    認之前販毒所得確在扣案現金之內，應認並未扣案，且屬被
    告所有分別如附表二編號1 至4 所示販賣愷他命所得之財物
    ，應依毒品危害防制條例第19條第1 項之規定，分別在附表
    二編號1 至4 所示販賣毒品之罪刑項下宣告沒收，如全部或
    一部不能沒收時，以其財產抵償之。至其他扣案之35包白色
    粉末，經檢驗均屬非管制藥品「對位乙醯氨基酚」，有前開
    高雄市立凱旋醫院檢驗鑑定書在卷可參；錠劑5 顆經檢驗結
    果為硝甲西泮成分、香菸2 支經檢驗結果則無愷他命反應，
    亦有上開醫院檢驗鑑定書1 份在卷可查（偵卷第79-80 頁）
    ；扣案之門號0000000000號、0000000000號等2 支行動電話
    業經被告陳明未使用於本件轉讓及販賣愷他命所用，且經本
    院查詢申請使用人資料，均非被告所申請使用（本院訴字卷
    第36頁），與扣案之其他現金共2 萬4,100 元（總金額2 萬
    5,300 元扣除查獲當次販賣與己○○、丁○○所收取之價金
    1,200 元），均無證據足認與上開轉讓及販賣愷他命犯行有
    關，爰均不予宣告沒收。
貳、無罪及不另為無罪諭知部分（其他被訴如附表四編號1 所示
    轉讓愷他命；編號2 、3 所示販賣愷他命；及附表五所示轉
    讓愷他命部分）
一、公訴意旨另以：
(一)被告戊○○復於96年10、11月間某日，在高雄市○○○路與
    民權路附近某處，於其所駕駛車號Y6－929 號計程車內，以
    600 元價格販賣愷他命1 包與甲○○（詳如起訴書附表編號
    一所載）。
(二)又於96年10、11月間某日，在高雄市○○○路與民權路附近
    某處，於所駕駛車號Y6－929 號計程車內，以600 元價格販
    賣愷他命1包與甲○○（詳如起訴書附表編號二所載）。
(三)另於96年10月、11月間起，分別在高雄市區不詳地點，利用
    己○○、甲○○、丙○○及丁○○搭乘其所駕車號Y6－929
    號計程車時，無償提供少量愷他命供己○○、甲○○、丙○○及丁○○施用約10幾次，其中1 次之犯罪時地及手段如起
    訴書附表編號4 所示（詳如起訴書犯罪事實欄第7 至12行及
    起訴書附表編號四所載）。因認被告此部分涉有毒品危害防
    制條例第4 條第3 項之販賣第三級毒品、第8 條第3 項之轉
    讓第三級毒品罪嫌等情。
二、按犯罪事實應依證據認定之，無證據不得推定其犯罪事實；
    且被告之自白，不得作為有罪判決之唯一證據，仍應調查其
    他必要之證據，以察其是否與事實相符；又不能證明被告犯
    罪者，應諭知無罪之判決，刑事訴訟法第第154 條第2 項、
    第156 條第2 項、第301 條第1 項分別定有明文。次按事實
    之認定，應憑證據，如未能發現相當證據，或證據不足以證
    明，自不能以推測或擬制之方法，為裁判基礎；所謂證據，
    係指足以認定被告確有犯罪行為之積極證據而言，該項證據
    自須適合於被告犯罪事實之認定，始得採為斷罪資料。苟積
    極證據不足為不利於被告事實之認定時，即應為有利於被告
    之認定，更不必有何有利之證據；且認定犯罪事實所憑之證
    據，雖不以直接證據為限，間接證據亦包括在內，然而無論
    直接證據或間接證據，其為訴訟上之證明，須於通常一般人
    均不致有所懷疑，而得確信其為真實之程度者，始得據為有
    罪之認定，倘其證明尚未達到此一程度，而有合理之懷疑存
    在而無從使事實審法院得有罪之確信時，即應由法院為諭知
    被告無罪之判決（最高法院76年台上字第4986號、40年台上
    字第86號、30年上字第816 號、29年上字第3105號判例意旨
    參照）。
三、公訴意旨認被告涉有如附表四所示部分之罪嫌，係以被告之
    自白、證人己○○、甲○○、丙○○及丁○○之證述等，為
    其主要論據。惟查：
(一)被告於警詢中固供稱：「（問：除了己○○、丁○○二人外
    ，丙○○與甲○○有無向你購買過Ｋ他命？）大約1 個多月
    前有向我買過，但最近沒有」等語（偵卷第8 頁正、反面）
    ；於偵查中供稱：「（問：甲○○於警詢筆錄稱有向你買過
    2 、3 次Ｋ他命，意見？）於查獲前2 、3 個月有賣過2 次
    Ｋ他命給她，這2 次都是在我的計程車上，地點在她（位於
    ）三多二路、民權路附近之住處，各賣1 包Ｋ他命給她，1
    包600 元」、「（問：曾否無償提供Ｋ他命給己○○、甲○○、丙○○及丁○○？）有，她們4 人常坐我的車，有時她
    們都會要我請她們施用Ｋ他命，時間自查獲前1 、2 個月起
    ，都在我車內，車子停放地點不固定，都在高雄市，各請她
    們施用Ｋ他命好幾次，每次時間我忘了，加起來大概有10幾
    次」等語（偵卷第96頁），惟於本院審理中則供稱：我到底
    有沒有賣給甲○○2 次，時間過太久了，大家一起玩，也不
    曉得是算買還是算請的，她沒有拿錢等語（本院訴字卷第97
    頁），其供述前後已非一致，並非始終均為自白。
(二)證人甲○○於警詢中固證稱：「（問：你是否曾經向戊○○
    購買過毒品？時間？數量？次數？價格？）有。時間我忘了
    ，約買過2 、3 次，每次都向他買1 包，每包約買6 、7 百
    元」等語（偵卷第14頁背面），惟於偵查中則證稱：「（之
    前有無向戊○○買毒品？〈提示警詢筆錄〉）我沒有跟戊○○買過」、「（問：你於警詢筆錄稱，你有向戊○○買過2
    、3 次毒品，意見？）我不記得我有這麼說，當時警察很兇
    」、「（問：戊○○稱，你在被查獲的1 個月前，曾向他買
    Ｋ他命，意見？）我確實沒有向他買過毒品」等語（偵卷第
    87-88 頁）。於本院審理中仍證稱：「（問：有沒有跟戊○○買過愷他命？）沒有」、「（問：戊○○自己承認說，他
    有在96年10月、11月間總共賣過你2 次，地點在三多二路、
    民權路住處附近，對此有何意見？）沒有，是朋友免費的一
    起玩的」、「（問：你在警詢稱，跟戊○○買過2 、3 次，
    每次都跟他買1 包，大概6 、7 百元；戊○○在偵查中也供
    稱，被查獲前1 、2 個月有賣過愷他命給你，都在他的計程
    車上，地點在三多二路、民權路附近，每包600 元。你對此
    有何意見？）我沒跟他買。我在警局沒有這樣講，我說我沒
    有買過，是警察一直問我。我確實沒有向戊○○買過。至於
    戊○○為何會這樣講，我也不知道，我沒有向戊○○買過愷
    他命」等語（本院訴字卷第92-95 頁）。證人甲○○於警詢
    中僅稱約向被告買過2 、3 次，每次1 包，每包約6 、7 百
    元，對於交易時間、地點，無一指明，其證述已非明確，且
    自偵查至本院審理中，均堅決否認曾向被告購毒，其警詢之
    陳述，顯與偵查及審判中證述不符，即有瑕疵，容非無疑。
    況其所述不僅交易時間、地點不明，所稱價格6 、7 百元，
    因被告於警詢中並未供明交易價格，即難勾稽比對，又與被
    告販賣與其他人之價格，始終為每包600 元，略有差異，未
    能與被告警詢中之供述契合。又被告於警詢中係就員警詢問
    「丙○○與甲○○有無向你購買過Ｋ他命？」，泛稱大約1
    個多月前有向我買過等語，究係指2 人均有購買，或係僅其
    中1 人有購買？如2 人均有購買，時間係均在查獲前1 個多
    月前，或係前後不同之時間？均非明確，能否以此關於交易
    對象、時間、地點均不明確之供述遽論為自白，亦非無疑。
    而被告於偵查中之供述，已係以證人甲○○警詢中之證述作
    為提示，與被告於警詢中供稱「（丙○○、甲○○）大約1
    個多月前有向我買過，但最近沒有」等語，已有差異，足見
    被告與證人甲○○於警詢、偵查之陳述，從未一致，自難互
    相佐證，遽為被告不利之認定。
(三)至於轉讓愷他命部分，證人己○○、丙○○於本院審理中均
    證稱，除如附表一編號1 至3 所示部分外（業經本院論罪科
    刑如前），被告並無其他轉讓愷他命與其等施用之行為（本
    院訴字卷第76-77 頁、第89頁）。證人丁○○則到庭證稱：
    戊○○免費提供愷他命給我只有1 次，不是在六合夜市搭車
    那次，是之後大約在96年11月間我向他購買的那次（按：即
    附表二編號2 ，亦即起訴書附表編號四所示之毒品交易），
    ，他沒有問我要不要愷他命，是我聽別人說他有愷他命，我
    問他有沒有，他先讓我試用，我試用完就買等語（本院訴字
    卷第80-82 頁、第84頁）。而毒品交易之買受人要求試用，
    藉以測試品質及比較，此與一般買賣無異，本件被告有該次
    即如附表二編號2 所示販賣愷他命與丁○○之犯行，已如前
    述，其既於提供少許愷他命供丁○○試用後，隨即以600 元
    價格販售愷他命1 包與丁○○，並當場收取價金，從未表示
    不予收費，參以其每販賣1 包可賺取100 元之差價，顯見其
    自始即係基於意圖營利販賣愷他命之意思，並無轉讓之意，
    僅係應丁○○之要求，先提供少許愷他命與丁○○試用，所
    提供試用之微量樣本，其成本已算入隨後販賣愷他命1 包與
    丁○○之價金600 元當中，自非無償，依被告主觀意圖、一
    般交易習慣、時空密接程度、提供試用之數量與所賺差價之
    關聯等綜合觀察，應認被告提供少許愷他命供丁○○試用之
    行為，無非販賣行為之一部，並非基於另一轉讓犯意所為，
    僅以販賣毒品罪予以評價，已屬充分，不應另論以轉讓毒品
    罪。
(四)證人甲○○於警詢中從未提及被告有何無償提供愷他命供其
    施用之情（偵卷第14-15 頁），於偵查中復證稱：「（問：
    戊○○有無曾無償提供毒品給你們施用？）沒有」，而否認
    被告有何無償提供愷他命供其施用。其於本院審理中雖一度
    證稱：「（問：戊○○自己承認說，他有在96年10月、11月
    間總共賣愷他命給妳2 次，地點在三多二路及民權入住處附
    近對此有何意見？）沒有，是朋友免費的一起玩的」、「（
    問：戊○○免費提供愷他命給你玩，次數有多少次？）沒有
    幾次。兩三次」等語（本院訴字卷第92-93 頁）；惟另證稱
    ：「（問：戊○○第1 次免費給妳玩愷他命，是否在六合夜
    市你跟己○○她們一起搭戊○○計程車那次？）我沒有跟己○○她們一起搭戊○○的計程車」、「（問：戊○○第1 次
    免費給妳玩愷他命是在何時？）忘記了」、「（以96年12月
    20日遭警查獲時間來說，大約在那次之前多久？）半年。是
    大家一起出去玩。也是搭車認識。我跟朋友一起搭乘戊○○
    的計程車，我朋友認識他，我因此認識他」、「（問：你們
    怎知戊○○有愷他命？）是戊○○拿愷他命出來玩，我們就
    跟他一起用」、「他沒有免費提供愷他命給我們。但是我們
    在外面，我們就自己拿他的東西玩，我們都是朋友」、「他
    拿出來自己在玩，我直接拿過來。他是放在桌上，我拿他的
    愷他命時，他有看到，他沒有說不可以」、「最後一次一起
    玩愷他命距離查獲時間96年12月20日已經有半年以上，快一
    年了」、「我認識他到現在快兩年了」、「起訴書記載戊○○在96年10月、11月間賣了2 次愷他命給我，與我今日所述
    一起玩愷他命的事情並不是同一件事」、「我沒有跟他買，
    是警察問我1 包東西多少錢，有沒有跟他買，我亂回答，不
    曉得口供就變成這樣子」等語。證人甲○○於警詢中未提及
    被告轉讓愷他命、於偵查中復否認被告轉讓愷他命，於本院
    審理中則稱所謂免費提供，是指其大家一起出去玩，其自行
    拿取被告之愷他命施用，且時間均係在本件查獲時間即96年
    12月20日之半年前，甚至將近1 年前，亦即最遲應在96年6
    月間。綜其上開證述，未曾指證被告有何轉讓愷他命供其施
    用，縱有默許證人甲○○拿取愷他命共同施用，時間亦在96
    年6 月間之前，與起訴書所指轉讓愷他命之時間即96年10月
    、11月間，亦相去甚遠，自無從以證人甲○○上開並無不利
    被告之證述，作為被告已事後翻異之偵查中自白之補強證據
    ，而不得遽為被告不利之認定。
四、綜上所述，公訴意旨所舉前開證據，尚不足證明被告確有如
    附表四所示部分之轉讓及販賣愷他命犯行，仍存有合理懷疑
    ，公訴意旨復未提出其他積極證據以資佐證被告確有此部分
    之犯行，應認對此部分之舉證不足。且本院依卷存證據資料
    ，亦查無其他積極證據足認被告確有此部分之犯行，應認此
    部分之犯罪不能證明。公訴意旨雖認此部分與前開論罪科刑
    部分，分屬集合犯之實質上一罪。惟經本院審理結果，關於
    附表四所示之轉讓及販賣愷他命部分，與前開論罪科刑之轉
    讓及販賣愷他命犯行，均無集合犯之實質上一罪關係關係，
    均應分別諭知無罪之判決。
五、至附表五即如起訴書附表編號四所示被告先提供少許愷他命
    供丁○○施用後，丁○○隨即購買，業經本院認定此部分提
    供愷他命供丁○○試用之行為，屬上開業經論罪科刑之販賣
    行為（附表二編號2 所示）之一部，爰不另為無罪之諭知。
據上論斷，應依刑事訴訟法第299 條第1 項前段、第301 條第1
項，毒品危害防制條例第4 條第3 項、第8 條第3 項、第19條第
1 項，刑法第11條、第55條、第59條、第62條、第38條第1 項第
1款 、第2 款、第51條第5 款、第9 款，判決如主文。
本案經檢察官乙○○到庭執行職務。
中    華    民    國    97    年    12    月    31    日
                  刑事第六庭    審判長法  官  曾逸誠
                                      法  官  陳思睿
                                      法  官  林柏壽
以上正本證明與原本無異。
如不服本判決應於收受判決後10日內向本院提出上訴書狀，並應
敘述具體理由。其未敘述上訴理由者，應於上訴期間屆滿後20日
內向本院補提理由書(均須按他造當事人之人數附繕本)「切勿逕
送上級法院」。
中    華    民    國    98    年     1    月     5    日
                                      書記官  林國龍
附錄本案論罪科刑法條：
毒品危害防制條例第4 條第3 項
製造、運輸、販賣第三級毒品者，處5 年以上有期徒刑，得併科
新臺幣5 百萬元以下罰金。
毒品危害防制條例第8 條第3 項
轉讓第三級毒品者，處3 年以下有期徒刑，得併科新臺幣30萬元
以下罰金。
附表一（轉讓愷他命毒品部分）：
┌─┬──┬────┬─┬──────┬──────┬──┐
│編│轉讓│  轉讓  │對│    轉讓    │    各罪    │ 備 │
│號│時間│  地點  │象│    方式    │    主文    │ 註 │
├─┼──┼────┼─┼──────┼──────┼──┤
│1 │96年│於高雄市│馮│戊○○在其所│轉讓第三級毒│起7 │
│  │10、│六合夜市│斐│駕計程車內無│品，處有期徒│訴至│
│  │11月│往成功路│芳│償提供少許愷│刑肆月。扣案│書12│
│  │間某│途中在馮│、│他命（約淨重│如附表三編號│犯行│
│  │日時│家禎所駕│邱│0.3 公克）與│12、編號13所│罪  │
│  │    │Y6-929號│英│己○○、邱英│示之施用愷他│事  │
│  │    │計程車內│惠│惠共同施用。│命工具吸管參│實  │
│  │    │        │  │            │支、方盤壹個│欄  │
│  │    │        │  │            │，均沒收。  │第  │
├─┼──┼────┼─┼──────┼──────┼──┤
│2 │96年│於高雄市│馮│戊○○在其所│轉讓第三級毒│起欄│
│  │10、│五福路、│斐│駕計程車內無│品，處有期徒│訴第│
│  │11月│成功路附│芳│償提供少許愷│刑肆月。上開│書7 │
│  │某日│近在馮家│  │他命（約淨重│扣案之吸管參│犯至│
│  │清晨│禎所駕駛│  │0.3 公克）與│支、方盤壹個│罪12│
│  │4 、│Y6-929號│  │己○○施用。│，均沒收。  │事行│
│  │5 時│計程車內│  │            │            │實  │
├─┼──┼────┼─┼──────┼──────┼──┤
│3 │96年│於高雄市│馮│戊○○在其所│轉讓第三級毒│起欄│
│  │10、│五福路往│斐│駕計程車內無│品，處有期徒│訴第│
│  │11月│新光路途│芳│償提供少許愷│刑肆月。上開│書7 │
│  │某日│中在馮家│  │他命（約淨重│扣案之吸管參│犯至│
│  │清晨│禎所駕駛│  │0.3 公克）與│支、方盤壹個│罪12│
│  │4 、│Y6-929號│  │己○○施用。│，均沒收。  │事行│
│  │5 時│計程車內│  │            │            │實  │
└─┴──┴────┴─┴──────┴──────┴──┘
附表二（販賣愷他命毒品部分）：
┌─┬──┬────┬─┬──────┬──────┬──┐
│編│販賣│  販賣  │對│    販賣    │    各罪    │ 備 │
│號│時間│  地點  │象│    方式    │    主文    │ 註 │
├─┼──┼────┼─┼──────┼──────┼──┤
│1 │96年│於高雄市│馮│戊○○在其所│販賣第三級毒│ 起 │
│  │11月│成功一路│斐│駕之計程車內│品，處有期徒│ 訴 │
│  │間某│227 號前│芳│以600 元之價│刑貳年陸月。│ 書 │
│  │日時│由戊○○│  │格販賣愷他命│未扣案之販賣│ 附 │
│  │    │所駕車號│  │1 包（淨重約│愷他命所得新│ 表 │
│  │    │Y6-929號│  │為1 公克）與│臺幣陸佰元沒│ 編 │
│  │    │計程車內│  │己○○。    │收，如全部或│ 號 │
│  │    │        │  │            │一部不能沒收│ 三 │
│  │    │        │  │            │時，以其財產│    │
│  │    │        │  │            │抵償之。    │    │
├─┼──┼────┼─┼──────┼──────┼──┤
│2 │96年│於高雄市│陳│戊○○在其所│販賣第三級毒│ 起 │
│  │11月│成功一路│國│駕之計程車內│品，處有期徒│ 訴 │
│  │間某│227 號前│秀│以600 元之價│刑貳年陸月。│ 書 │
│  │日時│由戊○○│  │格販賣愷他命│未扣案之販賣│ 附 │
│  │    │所駕車號│  │1 包（淨重約│愷他命所得新│ 表 │
│  │    │Y6-929號│  │為1 公克）與│臺幣陸佰元沒│ 編 │
│  │    │計程車內│  │丁○○。    │收，如全部或│ 號 │
│  │    │        │  │            │一部不能沒收│ 四 │
│  │    │        │  │            │時，以其財產│    │
│  │    │        │  │            │抵償之。    │    │
├─┼──┼────┼─┼──────┼──────┼──┤
│3 │96年│於高雄市│陳│戊○○在其所│販賣第三級毒│ 起 │
│  │12月│成功一路│國│駕之計程車內│品，處有期徒│ 訴 │
│  │15日│227 號附│秀│以600 元之價│刑貳年陸月。│ 書 │
│  │某時│近戊○○│  │格販賣愷他命│未扣案之販賣│ 附 │
│  │    │所駕車號│  │1 包（淨重約│愷他命所得新│ 表 │
│  │    │Y6-929號│  │為1 公克）與│臺幣陸佰元沒│ 編 │
│  │    │計程車內│  │丁○○。    │收，如全部或│ 號 │
│  │    │        │  │            │一部不能沒收│ 五 │
│  │    │        │  │            │時，以其財產│    │
│  │    │        │  │            │抵償之。    │    │
├─┼──┼────┼─┼──────┼──────┼──┤
│4 │96年│於高雄市│邱│戊○○在其所│販賣第三級毒│ 起 │
│  │12月│成功一路│英│駕之計程車內│品，處有期徒│ 訴 │
│  │18日│227 號前│惠│以600 元之價│刑貳年陸月。│ 書 │
│  │下午│由戊○○│  │格販賣愷他命│未扣案之販賣│ 附 │
│  │6 時│所駕車號│  │1 包（淨重約│愷他命所得新│ 表 │
│  │許  │Y6-929號│  │為1 公克）與│臺幣陸佰元沒│ 編 │
│  │    │計程車內│  │丙○○。    │收，如全部或│ 號 │
│  │    │        │  │            │一部不能沒收│ 六 │
│  │    │        │  │            │時，以其財產│    │
│  │    │        │  │            │抵償之。    │    │
├─┼──┼────┼─┼──────┼──────┼──┤
│5 │96年│高雄市  │馮│另行販入愷他│販賣第三級毒│ 起 │
│  │12月│成功一路│斐│命10包後，旋│品，處有期徒│ 訴 │
│  │18日│227 號前│芳│於96年12月20│刑貳年陸月。│ 書 │
│  │販入│戊○○  │、│日下午6 時許│扣案如附表三│ 附 │
│  │96年│所駕車號│陳│，在所駕計程│編號1 至10所│ 表 │
│  │12月│Y6-929號│國│車內各以600 │示之愷他命拾│ 編 │
│  │20日│計程車內│秀│元價格同時販│包、愷他命包│ 號 │
│  │下午│        │  │賣愷他命與馮│裝夾鏈袋拾個│ 七 │
│  │6 時│        │  │斐芳及丁○○│；如附表三編│    │
│  │許賣│        │  │各1 包（淨重│號11所示販賣│    │
│  │出  │        │  │各約1 公克）│愷他命所得新│    │
│  │    │        │  │未及交付毒品│臺幣壹仟貳佰│    │
│  │    │        │  │即為警查獲。│元，均沒收。│    │
└─┴──┴────┴─┴──────┴──────┴──┘
附表三（應沒收之扣案物）：
┌──┬──────┬─────────┬────────┐
│編號│扣案物品名稱│    數    量      │    檢驗報告    │
├──┼──────┼─────────┼────────┤
│ 1  │愷他命      │1 包              │高雄市立凱旋醫院│
│    │白色粉末    │驗前淨重1.003公克 │檢驗鑑定書      │
│    │鑑別條碼-2  │驗後淨重0.988公克 │(偵卷第64頁)    │
├──┼──────┼─────────┼────────┤
│ 2  │愷他命      │1 包              │高雄市立凱旋醫院│
│    │白色粉末    │驗前淨重1.021公克 │檢驗鑑定書      │
│    │鑑別條碼-7  │驗後淨重1.000公克 │(偵卷第66頁)    │
├──┼──────┼─────────┼────────┤
│ 3  │愷他命      │1 包              │高雄市立凱旋醫院│
│    │白色粉末    │驗前淨重0.955公克 │檢驗鑑定書      │
│    │鑑別條碼-16 │驗後淨重0.940公克 │(偵卷第69頁)    │
├──┼──────┼─────────┼────────┤
│ 4  │愷他命      │1 包              │高雄市立凱旋醫院│
│    │白色粉末    │驗前淨重1.028公克 │檢驗鑑定書      │
│    │鑑別條碼-19 │驗後淨重1.014公克 │(偵卷第70頁)    │
├──┼──────┼─────────┼────────┤
│ 5  │愷他命      │1 包              │高雄市立凱旋醫院│
│    │白色粉末    │驗前淨重0.988公克 │檢驗鑑定書      │
│    │鑑別條碼-21 │驗後淨重0.970公克 │(偵卷第70頁)    │
├──┼──────┼─────────┼────────┤
│ 6  │愷他命      │1 包              │高雄市立凱旋醫院│
│    │白色粉末    │驗前淨重1.022公克 │檢驗鑑定書      │
│    │鑑別條碼-24 │驗後淨重1.011公克 │(偵卷第71頁)    │
├──┼──────┼─────────┼────────┤
│ 7  │愷他命      │1 包              │高雄市立凱旋醫院│
│    │白色粉末    │驗前淨重0.919公克 │檢驗鑑定書      │
│    │鑑別條碼-25 │驗後淨重0.906公克 │(偵卷第72頁)    │
├──┼──────┼─────────┼────────┤
│ 8  │愷他命      │1 包              │高雄市立凱旋醫院│
│    │白色粉末    │驗前淨重1.003公克 │檢驗鑑定書      │
│    │鑑別條碼-32 │驗後淨重0.989公克 │(偵卷第74頁)    │
├──┼──────┼─────────┼────────┤
│ 9  │愷他命      │1 包              │高雄市立凱旋醫院│
│    │白色粉末    │驗前淨重0.954公克 │檢驗鑑定書      │
│    │鑑別條碼-40 │驗後淨重0.940公克 │(偵卷第77頁)    │
├──┼──────┼─────────┼────────┤
│ 10 │愷他命      │1 包              │高雄市立凱旋醫院│
│    │白色粉末    │驗前淨重1.004公克 │檢驗鑑定書      │
│    │鑑別條碼-41 │驗後淨重0.991公克 │(偵卷第77頁)    │
├──┼──────┼─────────┼────────┤
│ 11 │新臺幣      │1,200元           │       無       │
├──┼──────┼─────────┼────────┤
│ 12 │施用愷他命工│3 支              │       無       │
│    │具─吸管    │                  │                │
├──┼──────┼─────────┼────────┤
│ 13 │施用愷他命工│1 個              │       無       │
│    │具─方盤    │                  │                │
├──┼──────┴─────────┴────────┤
│合計│愷他命共10包。合計驗前淨重9.933 公克、合計驗後淨重│
│毒品│9.749 公克。                                      │
└──┴─────────────────────────┘
附表四（無罪部分）：
┌──┬─────────────────────┬───┐
│編號│                被訴事實                  │ 備註 │
├──┼─────────────────────┼───┤
│ 1  │戊○○於96年10月、11月間起，在高雄市區利用│起訴書│
│    │己○○、甲○○、丙○○及丁○○搭乘其所駕車│犯罪事│
│    │號Y6-929號計程車時，無償提供少量愷他命供馮│實欄第│
│    │斐芳、甲○○、丙○○及丁○○施用約10幾次（│7-12行│
│    │不含起訴書附表編號4 所示轉讓部分）        │      │
├──┼─────────────────────┼───┤
│ 2  │戊○○於96年10、11月間某日，在高雄市三多二│起訴書│
│    │路與民權路附近某處，於其所駕駛車號Y6-929號│附表  │
│    │計程車內，以600元價格販賣愷他命1包與甲○○│編號一│
├──┼─────────────────────┼───┤
│ 3  │戊○○於96年10、11月間某日，在高雄市三多二│起訴書│
│    │路與民權路附近某處，於所駕駛車號Y6-929號計│附表  │
│    │程車內，以600 元價格販賣愷他命1 包與甲○○│編號二│
└──┴─────────────────────┴───┘
附表五（不另為無罪諭知部分）：
┌────────────────────────┬───┐
│                      被訴事實                  │ 備註 │
├────────────────────────┼───┤
│戊○○於96年11月間某日，在高雄市○○○路227 號前│起訴書│
│利用丁○○搭乘其所駕車號Y6-929號計程車時，在陳國│附表  │
│秀購買愷他命前（如上開附表二編號2 所示），先無償│編號四│
│提供少量愷他命供丁○○施用1 次。                │      │
└────────────────────────┴───┘


司法院資訊處製作；財團法人民間司法改革基金會備份。
